# 【请教陈版主】农产品进项税核定征收实务中如何处理问题

提问人：不是小 fatty 时间：2018-02-02 00:58:29
A公司为屠宰加工企业，其主要原材料-毛鸭于 2017 年 12 月份纳入农产品进项税核定征收试点，核定方法为：由当月销售数量（扣除损耗）倒推毛鸭购入数量，然后乘以当月毛鸭购入单价作为价税合计金额，税率为11%。 原处理方法，原材料成本不含税价格：
购进毛鸭时： 借：原材料--毛鸭（不含税） 应交税费--进项税 贷：应付账款 现进项
税改为核定征收，导致成本核算环节进项税由价外税变为价内税，目前在会计处理上有两种不同观点： 观点 1 ：因进项税在实现销售时产生，故将核定征收的进项税冲减主营业务成本，分录如下： ① 购进毛鸭时： 借：原材料-毛鸭（含税）
贷：应付账款 ②以含税的毛鸭进项成本归集与分配，并做库存商品出入库处理； ③月末核定进项税： 借：应交税费-进项税 主营业务成本（红字） 此种处理方式将含税价计入成本，进行分配，实现销售、月末结转主营
业务成本时进行冲减，但实务中存在弊端：出于经营管理的考虑，在生产及销售波动较大时，此种处理方法不能准确反应库存变动状况。 观点 2 ：在购入毛鸭时，暂估进项税，暂估与实际扣税的差额进行二次分配 ①购进毛鸭时： 借：原材料-毛鸭应交税费-进项税（暂估） 贷：应付账款 ②用扣除暂估进项税的原材料进行成本归集与分配，并做
库存商品出入库处理； ③月末核定进项税： 借：应交税费-进项税（核定） 应交税费-进项税（暂
估）（红字） 贷：其他应付款-转出进项税（红字/蓝字） ④差额的二次分配： 借：制造费用（红字/
蓝字） 其他应付款-转出进项税（红字/蓝字） 借：库存商品（红字/蓝字）
贷：制造费用（红字/蓝字）

回答人：chenyiwei
总体上第二种做法更合理。但对于最终核定允许抵扣的进项税额小于按照免税农产品买价11%计算的差额部分，是否应直接确认损失（管理费用）而不应再分配计入产品成本？